臺灣板橋地方法院刑事判決　　　　　　100年度簡上字第652號
上　訴　人　臺灣板橋地方法院檢察署檢察官
上　訴　人
即　被　告　林金瑩
上列上訴人因被告詐欺案件，不服本院中華民國100 年5 月10日
100 年度簡字第2997號第一審判決（聲請簡易判決處刑案號：10
0 年度偵字第6748、7147、7256號），提起上訴，暨移送併辦（
臺灣新竹地方法院檢察署100 年度偵字第2494號），本院管轄第
二審之合議庭判決如下：
    主  文
上訴駁回。
林金瑩緩刑貳年。
    事實及理由
一、本案經本院審理結果，認原審以被告林金瑩係犯刑法第30條
    第1 項、第339 條第1 項之幫助詐欺取財罪，遂引用刑事訴
    訟法第449 條第1 項前段、第3 項、第454 條第2 項，刑法
    第339 條第1 項、第30條、第55條、第41條第1 項前段，刑
    法施行法第1 條之1 ，逕以簡易判決處刑，量處被告有期徒
    刑3 月，並諭知如易科罰金，以新臺幣（下同）1,000 元折
    算1 日，認事用法及量刑均無不當，應予維持，並引用原審
    判決書及聲請簡易判決書所記載之事實、證據及理由。
二、上訴人即公訴人上訴意旨略以：被告並未賠償告訴人，原審
    僅量處被告有期徒刑3 月之刑，量刑顯然過輕等語；另上訴
    人即被告上訴意旨略以：伊收到檢察官起訴書後即魂不守舍
    ，且因是聲請簡易判決處刑而無機會向法官說明，但伊被判
    處有期徒刑3 月，量刑有過重之嫌等語。
三、按量刑輕重，係屬事實審法院得依職權自由裁量之事項，苟
    已斟酌刑法第57條各款所列情狀而未逾越法定刑度，不得遽
    指為違法（最高法院72年度臺上字第6696號、75年度臺上字
    第7033號判例參照）。又在同一犯罪事實與情節，如別無其
    他加重或減輕之原因，下級審量定之刑，亦無過重或失輕之
    不當情形，則上級審法院對下級審法院之職權行使，原則上
    應予尊重，亦有最高法院85年度臺上字第2446號裁判意旨可
    資參酌。經查，原審以上述法條，予以論罪科刑，其認事用
    法並無違誤，且於量刑時並已審酌被告提供其金融機構帳戶
    供他人非法使用，助長社會犯罪風氣，導致真正犯罪者逍遙
    法外，行為殊屬不當，兼衡其前科素行、品行、犯罪動機、
    目的、手段、犯後態度、智識程度、生活狀況、被害人等所
    受損害金額等一切情狀，量刑尚屬妥適，故檢察官、被告以
    原審量刑過輕、過重為由提起上訴，均顯無理由，均應予駁
    回。惟查，被告前於民國83年間，因背信案件，經臺灣臺中
    地方法院以83年度訴字第3322號判處有期徒刑6 月，緩刑3
    年確定，該案緩刑期滿未經撤銷，其刑之宣告失其效力，此
    有臺灣高等法院被告全國前案紀錄表在卷可憑，而其係因一
    時失慮，而觸犯刑罰，事後已坦承犯行，深具悔意，且被告
    嗣於本院審理時業已與被害人謝啟文達成和解，此有調解筆
    錄1 紙在卷可稽，衡被告經此教訓後，應知所警惕，信無再
    犯之虞，本院因認原審判決所宣告之刑以暫不執行為適當，
    爰併予宣告緩刑2 年，以啟自新。
四、再臺灣新竹地方法院檢察署以100 年度偵字第2494號移送併
    辦之事實乃被害人謝啟文遭詐騙集團成員詐欺而陷於錯誤，
    並依指示匯款2 萬9,988 元至被告上揭中國信託商業銀行帳
    戶，是與原判決屬事實上之同一案件，而已併予審酌，附此
    敘明。
據上論斷，應依刑事訴訟法第455 條之1 第1項、第3 項、第368
條、第373 條，刑法第74條第1 項第1 款，判決如主文。
本案經檢察官王乙軒到庭執行職務。
中    華    民    國   100    年    9     月    30    日
                  刑事第一庭  審判長法  官  李釱任
                                    法  官  戴嘉清
                                    法  官  陳正偉
上列正本證明與原本無異。
不得上訴。
                                    書記官  許慧禎
中    華    民    國   100    年    9     月    30    日